# 陈版您的回贴看不懂，求助陈版!

提问人：我爱新视野 时间：2010-04-28 17:44:51
子公司个别报表上尚未足额提取各项资产减值准备，合并报表时长期投资减值准备的抵消 陈版主，最后看到您这样的回贴，可我不理解，现在转贴一下，请您给指导！ 理论上说，因为在合并抵销之后，母公司对子公司的长期股权投资已经不存在，因此相应的长期股权投资减值准备也应当冲回，或者转为合并报表中针对该子公司的各项资产、负债和商誉的减值准备。
1. 如果该子公司个别报表上已经足额提取了各项资产减值准备，则母公司所提取的长期股权投资减值准备与之重复，在合并报表时应当冲回。
2. 如果该子公司个别报表上尚未足额提取各项资产减值准备，则母公司所提取的长期股权投资减值准备应当转为合并报表层面对该子公司的各项资产（尤其是非流动资产）的减值准备。但具体要注意以下问题： （ 1 ）个别报表中的长期股权投资是针对子公司这一法人的，但合并报表中的资产减值准备提取突破了母子公司法人框架的限制，是以资产组为单位的，因此单体报表上的长期股权投资减值准备和合并报表层面以资产组为单位提取的减值准备可能不同。怎么理解？ （ 2 ）如果该子公司系通过非同一控制下的企业合并取得，则在合并报表层面需要按照购买日的公允价值调整各项可辨认资产和负债并确认商誉，以及确认原先未单独确认的无形资产和预计负债等。因此计算减值准备金额时所依据的“账面价值”也会和母公司个别报表上长期股权投资的初始成本，以及子公司单体报表上单项资产、负债的账面价值有所差异，导致减值准备的金额不同。怎么理解？ 能否举个实例，版主？

回答人：chenyiwei
回复 楼主 我爱新视野 的帖子很难举出直观的实例。但想象一下其实是不难理解的。合并报表层面计提减值准备的对象是资产组，而个别报表上针对长期股权投资计提的减值准备是针对子公司这一法人主体的，资产组和子公司的概念不一定重合，例如一个子公司可能正好构成合并报表中的一个资产组，也可能一个子公司构成多个资产组，或者多个子公司共同构成一个资产组。由于长期股权投资减值准备针对单项长期股权投资计提，不同投资之间的增减值不能互相抵消，但在同一资产组内部不同的单项资产的增减值可以互相抵消；并且个别报表层面长期股权投资采用成本法核算，其帐面价值不同于在被投资方净资产中所占的份额（即使按账面价值计算），所以可能导致单体层面的长期股权投资减值准备不同于合并层面对资产组计提的减值准备。 资产减值准备等于资产的可收回金额低于账面价值的差额。对于同一资产或资产组，其可收回金额应当是相同的，但是在不同会计主体的报表上有不同的账面价值基础，也会导致不同层面计提的准备存在差异。